【裁判字號】    92,上訴,2427
【裁判日期】    921016
【裁判案由】    竊盜等
【裁判全文】
臺灣高等法院刑事判決                          九十二年度上訴字第二四二七號
    上  訴  人  臺灣板橋地方法院檢察署檢察官
    上  訴  人
    即  被  告  辛○○
    被      告  丙○○
右上訴人因竊盜等案件，不服臺灣板橋地方法院九十一年度易字第三０五０號，中華
民國九十二年六月十九日第一審判決（起訴案號：臺灣板橋地方法院檢察署九十一年
度偵字第一０五四二號、第一四五二一號，併辦案號：九十二年度偵緝字第七六八號
、九十二年度偵字第八七０七號、九十二年度偵緝字第七六六號、九十二年度偵字第
六七六二號、九十二年度偵字第一六一七四號），提起上訴，本院判決如左：
    主  文
原判決關於辛○○部分撤銷。
辛○○以犯竊盜罪為常業，累犯，處有期徒刑參年，並於刑之執行前，令入勞動場所
，強制工作年。
扣案之扳手參支、開鎖工具肆支、折疊刀壹支及附表二所示偽造簽帳單上「甲○○」
之署押均沒收。
其他上訴駁回。
    事  實
一、辛○○曾因竊盜案件，經原審法院判決處有期徒刑三月，經上訴後為本院以八十
    八年度上訴字第四四三一號判處有期徒刑三月確定，並於民國（下同）八十九年
    九月十四日執行完畢。詎辛○○猶不知悔改，復基於以犯竊盜罪為常業之犯意，
    意圖為自己不法之所有，自九十一年五月十九日起至九十二年四月二十日止，在
    台北縣、市等地多次竊取如附表一所示被害人甲○○等人所有之財物（各次犯罪
    時間、地點、手段、被害人及所得財物，均詳如附表一所載，其竊盜時毀損車門
    鎖或車窗部分未據被害人提出告訴）。又基於同前竊盜常業及不法所有犯意，於
    九十二年四月二十一日上午八時許，在台北縣中和市○○路二七號前，趁被害人
    楊松鶴未注意之際，竊取被害人所有Ｕ二｜二八○○號自小客車（內有停車電話
    卡、零錢約三百元），復於當日上午十一時許，依楊姓被害人放置於車上之停車
    卡電話0000000000號撥打被害人，並恐嚇支付新台幣五萬元即還車，
    經討價還價楊松鶴同意付新台幣壹萬四千元，楊松鶴並匯進辛○○指定之第一銀
    行新竹分行帳號00000000000號，惟辛○○並未交還該車，嗣後經屋
    主江羅春連於九十二年四月二十八日整理其出租予辛○○之土城市○○路三項五
    號五樓，發現被害人楊松鶴遭竊之停車卡報案，始為警查獲。辛○○上開竊盜所
    得財物，均充為平日生活之所需而賴以維生而以竊盜為常業。
二、辛○○於竊得附表一編號一所示甲○○所有匯通商業銀行信用卡一張後，即與陳
    錦堂（涉案部分另由檢方偵辦中）基於行使偽造私文書及意圖為自己不法所有之
    概括犯意聯絡，將上開甲○○信用卡交付相同犯意之陳錦堂，推由陳錦堂分別在
    附表二（一）（二）（三）所示時地，偽以「甲○○」名義，在信用卡簽帳單上
    ，偽簽「甲○○」之署押一枚，意以「甲○○」為簽帳消費者，而偽造信用卡簽
    帳單之私文書，並於附表二（四）所示時地，與陳錦堂承前上開犯意聯絡另行夥
    同犯意相同之王千祈（涉案部分另由檢方偵辦中），由王千祈持上開信用卡結帳
    ，並在信用卡簽帳單上偽簽「甲○○」之署押一枚而偽造信用卡簽帳單之私文書
    後，分別由陳錦堂或王千祈將上述簽帳單據交予附表二（一）（二）（三）（四
    ）之特約商店結帳人員，供作付帳憑據以為行使，致上開附表二（一）（二）（
    四）特約商店之結帳人員陷於錯誤，分別允予簽帳消費而交付商品或使之取得免
    支付住宿費用之不法利益，且使匯通銀行陷於錯誤以為係「甲○○」簽帳消費而
    代為墊付消費款項，足以生損害於特約商店確認信用卡持有人之身分及發卡銀行
    對於信用卡管理之正確性。惟於附表二（三）特約商店之結帳人員因懷疑陳錦堂
    非係上開信用卡之真正所有人，不同意陳錦堂簽帳消費而詐欺未遂。
三、辛○○右開各犯行，嗣分別於下述時地，為警查獲：
    辛○○如附表一（一）及附表二所示之犯行，於九十一年五月二十日上午九時
      二十分許，在宜蘭縣礁溪鄉○○路二一九號溫沙堡汽車旅館為警臨檢時查獲，
      並當場查扣車號Ｗ二｜四二二八號自小客車一部、甲○○所有之駕照、行車執
      照、
      提款卡、新竹市農會提款卡、世華銀行提款卡、中國商銀提款卡、華南銀行提
      款卡各一張及鑰匙一支等贓物，其於遭捕時則冒用康進發之名義應訊（見己○
      一四五二號偵卷、宜檢九十一年度第一六五五號偵卷）。
    如附表一（二）所示之犯行，為警於九十一年六月十日二十二時三十八分，在
      台北縣蘆洲市○○街二七四巷六弄查獲，並在丙○○所有之車號ＩＬ｜七二一
      一號自小客車內起獲被害人子○○所持有之濾水器二台，惟其於發現警察後即
      先行逃逸（（見偵一０五四二號卷）。
    如附表一（三）（四）所示之犯行，於九十一年八月二十五日十三時三十分許
      ，為警前往台北縣永和市○○路五十巷一號二樓其同居人蕭惠如住處臨檢時查
      獲，並起獲被害人賴志堅所有之汽車駕照、健保卡、其子賴昱廷、賴昱辰之健
      保卡各一張、及鄭錫齊所有之ＢＸ｜一四一六自用小客車行照、ＡＳＵ—一０
      八重型機車行照各一張、保險卡兩張，高雄第一科技大學服務證一張、健保卡
      一張，日盛證券買賣交割單一張、金融卡七張，健保卡一張、鑰匙一串等物，
      惟斯時其並未在場（見一六一一九號偵卷）。
    如附表一（五）所示之犯行，則為警在被害人戊○○所有車號ＤＥ｜一六三一
      號自小客車內，取得可疑指紋送鑑後偵悉上情（見三九五七號偵卷）。
    如附表一（六）之犯行，於九十二年一月十六日上午十時三十分許，為警在台
      北縣板橋市○○街一一九號前當場逮獲，並起獲被害人乙○○所有之車號三Ｇ
      ｜六八二二號自小客車一部，及查扣開鎖工具四把、及折疊刀一把等預備作案
      之工具，惟其遭逮捕則冒用呂學鉦之名應訊（見二五０六號偵卷）。
    如附表一（七）（八）（九）（十）之犯行，則於九十二年四月二十三日下午
      十七時三十分許，為警持搜索票前往台北縣土城市○○路三巷五號五樓其住處
      搜索時查獲，並起獲庚○○所有之手提包一個、壬○○所有之其子郭記綱健保
      卡、耕莘醫院掛號證、大潤發會員卡各一張、丁○○所有之名片會員卡一本、
      癸○○之筆記本二本等物（其冒名應訊部分另由檢察官偵查起訴，由台灣宜蘭
      地方法院及本院審理中）、（見八七０七號偵卷）
    辛○○於九十二年四月二十一日上午八時許，在台北縣中和市○○路二七號前
      ，竊取被害人楊松鶴所有Ｕ二｜二八○○號自小客車（內有停車電話卡、零錢
      約三百元），並恐嚇楊松鶴支付新台幣壹萬四千元部分，於九十二年四月二十
      八日經屋主江羅春連整理其出租予辛○○之土城市○○路三項五號五樓，發現
      被害人楊松鶴遭竊之停車卡報案，始為警查獲（見一六一七四號偵卷）。
四、案經台灣宜蘭地方法院檢察署自動檢舉後呈請台灣高等法院檢察署檢察官函令移
    轉台灣板橋地方法院檢察署及台北縣政府警察局蘆洲分局、永和分局、樹林分局
    、中和分局報請臺灣板橋地方法院檢察署檢察官偵查起訴暨移送併辦。
    理  由
甲、撤銷改判部分：
一、右開犯罪事實，業據上訴人即被告辛○○於原審審理時坦承不諱（見原審卷第一
    四三、一七二、二一三至二一八頁），至附表一（五）之犯行，被告辛○○於本
    院承認（見本院卷第六二、六五頁），核與共犯陳錦堂在警訊及偵查中、原審中
    供述情節相符（見台灣宜蘭地方法院檢察署九十一年度偵字第一六五五號卷宗第
    二十六頁及背面、第四十二頁、第四十三頁，原審卷第一九二、一九三頁），並
    有被害人甲○○、子○○、賴志堅、鄭錫齊、柯柏圭、丁○○、癸○○、庚○○
    、壬○○之贓物認領保管單、內政部警政署刑警察局九十一年六月十四日刑紋字
    第０九一０一四九九四二號指紋鑑定書（附於台灣宜蘭地方法院檢察署九十一年
    度偵字第一六五五號卷宗第五十六頁）、九十一年十一月十三日刑紋字第０九一
    ０三０四０三四號指紋鑑定書（附於九十二年度偵字第三九五七號卷宗第八、九
    頁）、九十二年三月三日刑紋字第０九二００二九七四六號指紋鑑定書（附於九
    十二年度偵字第二五Ｏ六號卷宗第五四、五五頁），及財團法人聯合信用卡處理
    中心九十一年十一月二十六日函文及附件所載盜刷日、金額之統計表（原審卷第
    五八至五九頁）、香港上海匯豐銀行台北分行九十一年十二月十八日函文（敘明
    附表二之三行為未遂，原審卷第七三頁）、美商花旗銀行有限公司台北分行九十
    二年一月二十八日函文及附件『華夏香格里拉汽車旅館』簽帳單影本（原審卷第
    七五至七六頁）、國泰商業銀行九十二年三月二十七日函文及附件、中國信託銀
    行陳報狀附件關於『名門企業社』簽帳單影本（原審卷第九九至一○○、一○五
    頁）等文件可稽。此外，復有扳手三支、開鎖工具四支、折疊刀一支扣案可佐至
    其於九十二年四月二十一日上午八時許，竊取被害人楊松鶴所有Ｕ二｜二八○○
    號自小客車（內有停車電話卡、零錢約三百元），並恐嚇楊松鶴支付新台幣壹萬
    四千元部分之犯行，則據被害人楊松鶴指認明確，楊松鶴於警訊中並一再聽取警
    察播放辛○○聲音，供其辨認，楊松鶴堅指該辛○○聲音即係要其匯款之人無訛
    （見九十二度偵字第一六一七號卷），復經江羅春連證實在其出租予被告辛○○
    之房屋內發現停車卡，且有楊松鶴領回停車卡之領據可稽（見九十二度偵字第一
    六一七號卷第十九頁），及第一銀行自動付款交易明細表可稽（見九十二度偵字
    第一六一七號卷第二十四頁），此部分事證亦明。是本件被告犯行事證明確，其
    犯行，洵堪認定，其於本院否認之詞，不可採信。至其於原審供稱：因被警察刑
    求始供稱有三個共犯云云（見原審卷第一七二、二一五頁），經查，承辦警察王
    繼亮、洪順柔於本院供證未予刑求，並供稱係持搜索票查獲，且有線民提供線索
    ，且關於其自白自己犯罪部分，並未陳明亦係因刑求所致，尤有進者，其於原審
    仍自白犯罪，且本案除濾水器部分外並未起訴有其他共犯竊盜，而盜刷信用卡部
    分有簽帳單可追查，均無對其刑求必要，其遭刑求所辯，要無可採，併此敘明。
二、按刑法上所謂常業犯，祇須有賴某種犯罪為業之意思，而有事實上之表現為已足
    ，不以犯罪時間之長短為標準，亦不專賴該犯罪為唯一生活依憑為必要，縱令尚
    有其他職業、收入，亦無礙成立常業犯（最高法院七十四年度台上字第六五五一
    號判決、八十八年度台上字第二九一六號判決參照）。查：被告於九十二年五月
    八日原審訊問時自承：「（問：為何一再犯竊案？）因為我沒有工作，也沒有錢
    。」（見原審卷第一七三頁），及其於九十二年六月五日原審審理復供稱：「因
    為我被通緝之後就沒有工作，家裡還要養三小孩，不夠用」等語（見原審卷第二
    二一八頁），並衡以被告自九十一年五月間起至九十二年四月二十一日止，竊盜
    次數達十一次之多，竊盜之地點遍及台北縣市，所得之財物非微，顯見被告有恃
    犯竊盜罪所得財物維生而以之為常業之意思。被告犯罪應適用法律各如下：
(１)核被告如事實欄中附表一所示之竊盜行為，係犯刑法第三百二十二條之常業竊盜
    罪。公訴意旨認被告係犯刑法第三百二十條第一項竊盜罪，容有未洽，起訴法條
    應予變更。竊取楊松鶴汽車部分，係犯刑法第三百二十二條之常業竊盜罪，恐嚇
    取財部分，係犯刑法第三百四十六條第一項。
(２)被告所犯如事實欄中附表二所示之犯行，係犯刑法第二百十六條、第二百十條之
    行使偽造私文書罪、第三百三十九條第一項之詐欺取財罪〈附表二（一）之犯行
    部分〉、刑法第三百三十九條第二項之詐欺得利罪〈附表二（二）、（四）之犯
    行部分〉、刑法第三百三十九條第二、三項之詐欺得利未遂罪〈附表二（三）之
    犯行部分〉（起訴書漏引詐欺得利罪之法條），其偽造署押為偽造私文書之階段
    行為，偽造私文書之低度行為，為行使偽造私文書之高度行為所吸收，均不另論
    罪，公訴人認被告僅犯刑法第二百十七條之偽造署押罪容有未洽，起訴法條應予
    擴張。被告與陳錦堂就附表二（一）（二）（三）之犯行、與陳錦堂、王千祈就
    附表二（四）之犯行，有犯意聯絡及行為分擔，為共同正犯。又被告如附表二所
    示先後詐欺得利既遂、未遂及行使偽造私文書之犯行，分別均係時間緊接，且構
    成要件相同，顯均係基於概括犯意反覆為之，應分別均依連續犯規定論以詐欺得
    利既遂之一罪及行使偽造私文書之一罪，並依法加重其刑。再被告連續行使偽造
    私文書罪、連續詐欺得利罪、詐欺取財罪三罪間，有方法結果之牽連犯一罪關係
    ，應從一重之連續行使偽造私文書一罪處斷。
(３)又被告所犯上開常業竊盜罪及恐嚇取財罪、行使偽造私文書罪間，有方法、目的
    之牽連關係，應依刑法第五十五條規定從一重論以常業竊盜罪。又查被告受有如
    事實欄所載之有期徒刑執行完畢，有台灣高等法院檢察署刑案紀錄簡覆表、本院
    被告全國前案紀錄表在卷足憑，其於五年內再犯前開有期徒刑以上之罪，為累犯
    ，應依刑法第四十七條規定遞加重其刑。
(４)又起訴事實漏未論列被告於附表一（三）至（十），及於九十二年四月二十一日
    上午八時許，竊取被害人楊松鶴所有Ｕ二｜二八○○號自小客車（內有停車電話
    卡、零錢約三百元），並恐嚇楊松鶴支付新台幣壹萬四千元部分，各竊盜犯行（
    即併案部分），惟其係基於一常業竊盜犯意為之，與起訴部分有實質上之一罪關
    係，本院自得併予審究。又恐嚇取財部分，與竊盜部分有方法結果之牽連關係，
    為裁判上一罪，亦應併予審理。至台北縣政府警察局永和分局認被告另涉於九十
    一年七月四日上七時許，在台北縣永和市○○○路○段八十五巷四弄口竊取朱聖
    心所有車號ＧＱ｜一一０九號自小客車，而以九十一年九月五日永警刑字第０九
    一００二０五一一號函請檢察官併行偵查部分（見九十一年偵字第一六一一九號
    併辦卷宗第三三至三九頁），因被告堅決否認涉案，且又無其他證據證明被告涉
    有該竊盜犯行，核與起訴部分無裁判上一罪關係，無從併辦，應予退回，合此敘
    明。
三、原審論處被告罪刑，原非無無見，惟查：(一)原審不及審酌檢察官上訴請求併辦被
    告辛○○竊取被害人楊松鶴所有Ｕ二｜二八○○號自小客車（內有停車電話卡、
    零錢約三百元），並恐嚇楊松鶴支付新台幣壹萬四千元部分，尚有未洽。(二)又原
    審既認台北縣政府警察局永和分局移送被告另涉於九十一年七月四日上七時許，
    在台北縣永和市○○○路○段八十五巷四弄口竊取朱聖心所有車號ＧＱ｜一一０
    九號自小客車，而以九十一年九月五日永警刑字第０九一００二０五一一號函請
    檢察官併行偵查部分（見九十一年偵字第一六一一九號併辦卷宗），查無其他證
    據證明被告涉有該竊盜犯行，因併辦並非起訴，依法應予退回另行偵辦，乃原審
    竟認與起訴部分有裁判上一罪關係，而不另為無罪之諭知，亦有未洽。被告上訴
    否認部分犯行及請求從輕量刑，雖無理由，檢察官上訴請求併辦而指摘原審判決
    不當則屬有理由，應由本院就上開部分予以撤銷改判。爰審酌被告素行不良及一
    再竊取被害人車內財物，對被害人造成之損害程度非微，惟被告犯後態度，曾承
    認犯行，尚稱良好等一切情狀，量處如主文所示之刑。末查，被告曾有如事實欄
    所載之竊盜前科，出獄後不思努力工作謀生，卻一再實施本案常業竊盜犯行，可
    知被告有犯罪習慣，單純受徒刑之執行難以矯正其竊盜之惡習，為達教化與矯治
    之目的，實有強制其從事勞動，學習一技之長及正確謀生觀念之必要，使其日後
    重返社會，能適應社會生活，爰依竊盜犯贓物犯保安處分條例第三條第一項第二
    款、第四條及第五條第一項前段規定宣告其於刑之執行前，令入勞動場所強制工
    作三年。
四、扣案之扳手三支、開鎖工具四支、折疊刀一支，係被告所有供其犯罪或預備犯罪
    所用之物，業據其供承在卷，應依刑法第三十八條第一項第二款規定宣告沒收。
    ；附表二所示偽造簽帳單上「甲○○」之署押，應依刑法第二百十九條規定宣告
    沒收。至偽造之簽帳單顧客存根聯部分，雖無法證明已滅失，但既未扣案且依常
    情實難認被告尚留存，為免執行困難，故不為沒收之諭知，附此敘明。
乙上訴駁回（即丙○○）部分：
一、公訴意旨略以：被告丙○○與辛○○（另結）共同意圖為自己不法之所有，於民
    國（下同）九十一年六月十日二十二時三十分許，在台北縣蘆洲市○○街二七四
    巷六弄口，趁子○○下車用餐疏於看管之際，由被告丙○○負責把風，辛○○下
    手行竊子○○置於該巷口車上之ＭＥＭＢＥＲ濾水器二台，價值約新台幣一萬二
    千元，得手後，將竊得贓物置於丙○○所有車號ＩＬ─七二一一號自小客車後座
    內，因後車門未關，當場為警查獲，並扣得子○○所有之上開濾水器二台，因認
    被告涉犯刑法第三百二十條第一之共同竊盜罪嫌云云。
二、按犯罪事實，應依證據認定之，無證據不得推定其犯罪事實；不能證明被告犯罪
    者，應諭知無罪之判決，刑事訴訟法第一百五十四條及第三百零一條第一項分別
    定有明文；又按在訴訟上用以證明事實之證據，須於通常一般人均不致有所懷疑
    而得確其為真實之程度者，始得據以為有罪之認定，倘其證明尚未達到此程度，
    而有合理之懷疑存在，致無從為有罪之確信時，即應為之無罪判決，有最高法院
    七十六年台上字第四九八七號判例可資參照。本件公訴人認被告丙○○涉有共同
    竊盜罪嫌，無非以濾水器係在被告丙○○所有車號ＩＬ｜七二一一號自小客車上
    查獲、被害人子○○指述及贓物認領保管單等為其論據。
三、訊據被告丙○○堅決否認有何竊盜犯行，辯稱：當天是辛○○開伊車，伊等要同
    去蘆洲，到夜市時伊表示要去買東西，伊就先下車，後來接到警察打給伊的電話
    ，要伊過去伊車子那邊，伊到達時警察問伊伊車上的濾水器是何人的，伊說不知
    道，伊實未竊盜濾水器等語。同案被告辛○○於本院翻稱濾水器是丙○○偷的云
    云。
四、經查：核被告丙○○所辯與同案被告辛○○原審審理時供稱：「當時丙○○並不
    知情伊要去偷濾水器，他是到永和載伊，到一家便利商店時，他說他有事先下車
    ，伊就開那部車到附近去偷濾水器，因載濾水器車子的車門沒有關，所以伊就直
    接將濾水器偷走，後來看到警察來，伊就趕快下車逃走了，丙○○的車子就丟在
    現場，也沒有鎖門。」等語相符（見原審卷第一四三頁）。再參酌本案查獲警員
    謝文勝到庭證稱：「當時伊在執行巡邏勤務，在長安、永康街口看到被告丙○○
    的車輛後車門打開，伊就過去要將他車門關上時，發現他車雖然熄火，但車鑰匙
    並沒拔下，所以伊就依他車上所留的行動電話，打電話請他過來，在丙○○到達
    之前，剛好被害人走過來，伊以為被害人就是車主，因為當時被害人手上拿濾水
    器與被告車上的濾水器是相同廠牌，伊就問被害人說車子是否他的，被害人說不
    是，他的車子是在旁邊另一部，此時丙○○到達現場，伊就問丙○○放在車上的
    濾水器是誰的，丙○○說是朋友託他賣的，伊就順口問被害人說被告車上濾水器
    是否你的，被害人說他要清點才知道，經被害人清點後發現短少二台，而這二台
    就是放在丙○○車上，是到派出所時丙○○才表示濾水器其實是他朋友辛○○偷
    的等語（見原審卷第六四、六五頁），衡情觀之，可確知被告丙○○在同案被告
    辛○○行竊時應未在旁把風，否則何以被告丙○○於接獲警員以電話通知後願即
    刻回到現場？又其回現場當時被害人子○○亦已在場，被告丙○○非至愚之人，
    豈有甘冒如與被害人子○○對質，即會被發現而遭逮捕之風險？據此，堪認被告
    丙○○所辯未參與行竊乙節應與事實相符。又被害人子○○係經警方通知後始知
    遭竊情事，其並未目睹被竊盜經過，是被害人之供述，僅能證明其濾水器置於被
    告丙○○車內，至如何置於其車內，則不能證明，自難遽採為被告丙○○不利之
    證據認定。至同案被告辛○○既於原審坦承濾水器係其所竊，其後於本院空言否
    認，亦不宜遽予採信。此外，復查無其他積極之證據足以證明被告丙○○有公訴
    人所指之犯行，揆諸前揭法條及判例意旨，本件不能證明被告丙○○犯罪，原審
    諭知被告丙○○此部分無罪之判決，經核原審判決認事用法均無違誤，檢察官就
    原審業已依職權斟酌事項認被告應係與辛○○共同竊盜云云，重為爭執，核無理
    由，此部分應予駁回。至併案部分（台灣士林地方法院檢察署九十二年度偵字第
    一六三一號），因本案已諭知無罪，故無裁判上之一罪關係，應退回檢方另行偵
    辦，併此敘明。
據上論斷，應依刑事訴訟法第三百六十八條、第三百六十九條第一項前段、第三百六
十四條、第二百九十九條第一項前段、第三百條，刑法第三百二十二條、第二十八條
、第五十六條、第二百十六條、第二百十條、第三百三十九條第一、二、三項、第三
百四十六條第一項、第四十七條、第五十五條、第二百十九條、第三十八條第一項第
二款，竊盜犯贓物犯保安處分條例第三條第一項第二款、第四條、第五條第一項前段
，罰金罰鍰提高標準條例第一條前段，判決如主文。
本案經檢察官沈世箴到庭執行職務。
中      華      民      國    九十二    年      十      月     十六     日
                              台灣高等法院刑事第九庭
                                    審判長法  官  李  文  成
                                          法  官  周  盈  文
                                          法  官  官  有  明
右正本證明與原本無異。
如不服本判決應於收受送達後十日內向本院提出上訴書狀，其未敘述上訴之理由者並
得於提起上訴後十日內向本院補提理由書（均須按他造當事人之人數附繕本）。
                                          書記官  林  蓓  瑜
中      華      民      國    九十二    年      十      月     十七     日
附錄：本案論罪科刑法條全文
中華民國刑法第三百二十二條
 (常業竊盜)
以犯竊盜罪為常業者，處一年以上七年以下有期徒刑。
中華民國刑法第二百一十六條
 (行使偽造變造或登載不實之文書罪)
行使第二百十條至第二百十五條之文書者，依偽造、變造文書或登載不實事項或使登
載不實事項之規定處斷。
中華民國刑法第二百一十條
 (偽造變造私文書罪)
偽造、變造私文書，足以生損害於公眾或他人者，處五年以下有期徒刑。
中華民國刑法第三百三十九條
 (普通詐欺罪)
意圖為自己或第三人不法之所有，以詐術使人將本人或第三人之物交付者，處五年以
下有期徒刑、拘役或科或併科一千元以下罰金。
以前項方法得財產上不法之利益或使第三人得之者，亦同。
前二項之未遂犯罰之。
附表一：
  編號  竊  盜  竊  取  竊取方式      被害人  竊得財物          備    註
        時  間  地  點
   一   九十一  台北縣  趁車號Ｗ二｜  甲○○  自用小客車一部及  九十一年
        年五月  永和市  四二二八號自          車內黑色皮包一只  偵字一六
        十九日  永平路  小客車號右前          。（內有駕照、行  五五號卷
        下午十  一九五  車門未上鎖，          照、身份證、健保  宗。
        一點五  號前。  進入車內竊取          卡、保險卡、匯通
        十分許          皮包一只，復          銀行和花旗銀行信
        。              見皮包內有車          用卡、提款卡（計
                        備用鑰匙一支          有：花旗銀行、新
                        ，進而竊取該          竹市農會、世華銀
                        車使用。              行、中國商銀、華
                                              南銀行。）及鑰匙
                                              一支。）
   二   九十一  台北縣  辛○○趁被害  子○○  ＭＥＭＢＥＲ濾水  九十一年
        年六月  蘆洲市  人下車（車號  和安泰  器兩台（價值一萬  偵字一０
        十日二  長安街  ＭＬ-五七四   興實業  兩千元整）        五四二號
        十二時  二七四  七）用餐（車  社（濾                    卷宗。
        三十分  巷六弄  未上鎖），疏  水器為
        許。    口。    於看管車上財  公司所
                        物之際竊取車  有之物
                        內濾水器兩台  品）
   三   九十一  台北縣  以扳手之兇器  賴志堅  黑色皮夾一個（內  九十一年
        年七月  中和市  撬開車號二Ｇ          有：金融卡、信用  一六一一
        二十三  景平路  ｜五七五二號          卡、汽機車駕照、  九號卷宗
        日二十          自小客車車門          健保卡、現金五千  （九十二
        二日二          後竊取車內財          元左右、賴昱辰和  年偵緝字
        二時左          物                    賴昱廷之健保卡、  第七六六
        右                                    ）                號）
   四   九十一  台北縣  以扳手之兇器  鄭錫齊  ＢＸ-一四一六自   同上
        年八月  新店市  撬開車號ＢＸ          用小客車行照，Ａ
        十九日  溪園路  ｜一四一六號          ＳＵ-一０八重型
        十六時  二四五  自小客車車門          機車行照各一張，
        許。    號之六  鎖後竊取車內          保險卡兩張，高雄
                        財物                  第一科技大學服務
                                              證一張，健保卡一
                                              張，日盛證券買賣
                                              交割單一張，金融
                                              卡七張，身份證一
                                              張，手機一支，印
                                              章一枚，鑰匙一串
                                              ，現金約六千元。
   五   九十一  台北縣  以鐵條撬開車  戊○○  手提包一只（計有  九十二年
        年十月  中和市  號ＤＥ｜一六          ：身份證，信用卡  偵字第三
        十八日  烘爐地  三一號自小客          （台灣中小企銀、  九五七號
        十二時  第二停  車右後車窗，          中國信託、萬泰銀  卷宗。
        五十分  車場    竊取車內財物          行），提款卡（郵 （九十二年
        左右。                                局、台灣中小企銀   偵緝字第
                                              、新竹企銀、中國   七六八號
                                              信託、桃園市農會   ）
                                              ），金飾（約價值
                                              一三０００元），
                                              人民幣八百元，被
                                              害人本人台灣中小
                                              企銀支票一本（帳
                                              號：000-00-
                                              00000｜９）
                                              ，富筑營造工程股
                                              份有限公司印鑑（
                                              負責人：林森雯）
                                              及技師朱耀中印章
                                              一枚。
  六    九十二  台北縣  趁被害人下車  乙○○  車號三Ｇ-六八二   九十二年
        年一月  板橋市  買早點，車未          二號自小客車一    偵字第二
        十六日  新海路  熄火之際，竊          部                五０六號
        上午十  三四六  取車號三Ｇ｜                            卷宗
        三十分  號前    六八二二號                              （九十二
        許              自小客車（惟                            年偵字第
                        其竊盜時並攜                            六七六二
                        帶預備供竊盜                            號）
                        用之開鎖工具
                        四把及折疊刀
                        一把
  七    九十二  台北市  以扳手破壞被  丁○○  背包一個（計有：  九十二年
        年三月  景文街  害人所有之車          名片會員卡一本，  偵字第八
        十八日  一百四  號ＡＦ｜三八          匯豐、渣打、玉山  七０七卷
        二十三  十九號  一七號車窗後          、ＡＩＧ銀行信用  宗。
        時許。  （景美  ，侵入車內竊          卡各一張，新台幣
                國小門  取財物                七千元，日幣五萬
                口前）                        元。）
  八    九十二  台北縣  以扳手破壞被  癸○○  女用皮包一個（身    同上
        年四月  中和市  害人所有之車          份證影本、支票四
        四日十  圓山路  號Ｑ六｜二九          十幾張、筆記本，
        二時許  二四八  九七號小客車          客戶保單、金融卡
                號前    車窗後，入車          、房屋所有權狀）
                        內竊取財物
                        。
  九    九十二  台北縣  以扳手破壞被  庚○○  手提包一個（內有    同上
        年四月  土城市  害人所有之車          公司客戶資料、眼
        十九日  中華路  車號五Ｔ｜            鏡一付、回數票、
        十二時  一段十  五六六六號小          戒指一只，合計價
        許。    四號前  客車車窗後，          值約新台幣二至三
                        車進入車內竊          萬元）。
                        取財物
  十   九十二  台北縣   以扳手破壞被  壬○○  皮包一個（身份證    同上
       年四月  新店市   害人所有車號          、汽機車駕照、郵
       二十日  新店高   ＧＲ｜０００          局提款卡、華僑銀
       零時許  中附近   三號小客車車          行信用卡、ＧＲ-
                        窗後進入車內          ０００３號行照、
                        竊取財物              耕莘醫院掛號證、
                                              大潤發會員卡各一
                                              張，其子郭記綱健
                                              保卡一張）
附表二：
  編號  盜刷時間  地點      共犯方式及偽             詐得財物或利益
                            造之署押枚數
   一   九十一  台北縣    辛○○與陳錦堂基於         茶葉（價值一萬
        年五月  土城市    犯意聯絡，推由陳錦         九仟二佰元整）。
        二十日  裕民路    堂持甲○○之信用卡
        凌晨零  六之三    偽以甲○○之名義，
        時五十  號（名    在信用卡簽帳單上偽
        六分許  門企業    簽甲○○之署押一枚
                社。）    （該簽帳單為一式三
                          聯，第二、三聯為複
                          寫紙，故第二、三聯
                          同時複寫甲○○之署
                          押）。
   二   九十一  台北縣    辛○○與陳錦堂基於        住宿費用一千七百元
        年五月  中和市    犯意聯絡，推由陳錦        （起訴書雖認為一千
        二十日  中正路    堂持甲○○之信用卡        六百九十七元，但應
        凌晨兩  六三七    ，在信用卡簽帳單上        以簽帳單為準）
        點二十  巷五十    偽簽甲○○之署押一
        四分許。二巷十    枚（該簽帳單僅有一
                二號一    聯）
                樓（華
                夏香格
                里拉汽
                車旅館
                ）
   三   九十一  台北市    辛○○與陳錦堂基於         因店員發現有異，故
        年五月  農安街    犯意聯絡，推由陳錦         未同意其等刷卡消費
        二十日  二十六    堂持甲○○之信用卡         而未遂
        凌晨四  號地下    ，在信用卡簽帳單上
        點十七  樓（漂    接續偽簽甲○○之署
        分及四  亮帝國    押二枚（該簽帳單為
        點二十  ）        一式二聯，第二聯為
        二分許            複寫紙，故第二聯同
                          時複寫甲○○之署押
                          ）。
   四   九十一  宜蘭縣    辛○○、陳錦堂、王        住宿費用二千三百十元
        年五月  礁溪鄉    千祈基於犯意聯絡，
        二十日  大忠路    推由王千祈持甲○○
        六點二  二一九    之信用卡，在信用卡
        十九分  號（溫    簽帳單上偽簽甲○○
        許。    莎堡汽    之署押一枚（該簽帳
                車旅館    為一式二聯，故第二
                ）        聯同時複寫甲○○之
                          署押）


司法院資訊處製作；財團法人民間司法改革基金會備份。
